【裁判字號】    99,易,183
【裁判日期】    990720
【裁判案由】    竊盜
【裁判全文】
臺灣屏東地方法院刑事判決               99年度易字第183號
公  訴  人  臺灣屏東地方法院檢察署檢察官
被      告  乙○○
上列被告因竊盜案件，經檢察官提起公訴（99年度偵字第106 號
），本院判決如下：
    主  文
乙○○踰越門扇竊盜，累犯，處有期徒刑捌月。
    事  實
一、乙○○前因違反毒品危害防制條例案件、違反商業會計法案
    件、竊盜案件，公共危險案件等案件，分經法院判刑確定，
    並經合併定應執行刑為有期徒刑1 年10月確定，嗣於民國98
    年10月3 日縮刑期滿執行完畢。詎其仍不知悔改，竟意圖為
    自己不法之所有，於98年12月4 日6 時30分許，前往屏東縣
    佳冬鄉○○村○○街56巷31號甲○○所有之倉庫處，自該處
    倉庫大門門縫處伸手入內而踰越上開倉庫大門，並徒手竊取
    置於該倉庫內甲○○所有之馬達及發電機各1 具。得手後正
    要離去之際，恰為甲○○之親人目擊，其遂將所竊得之馬達
    及發電機留在現場後離去。嗣經甲○○報警後始循線查悉上
    情。
二、案經屏東縣政府警察局枋寮分局報請臺灣屏東地方法院檢察
    署檢察官偵查起訴。
    理  由
一、按被告以外之人於審判外之陳述，雖不符前4 條之規定，而
    經當事人於審判程序同意作為證據，法院審酌該言詞陳述或
    書面陳述作成時之情況，認為適當者，亦得為證據。當事人
    、代理人或辯護人於法院調查證據時，知有第159 條第1 項
    不得為證據之情形，而未於言詞辯論終結前聲明異議者，視
    為有前項之同意，刑事訴訟法第159 條之5 定有明文。本件
    下列所引具傳聞性質之證據，當事人均未爭執其證據能力，
    亦未於本案言詞辯論終結前對證據能力聲明異議，依上開規
    定，視為當事人同意作為證據，復經本院於審理時逐一提示
    予當事人表示意見，本院審酌該等供述證據之取得過程並無
    瑕疵，與本案待證事實間復具有相當之關聯性，以之為本案
    證據並無不當，自得採為本件認定犯罪事實之基礎，而皆具
    證據能力。
二、上開事實，業據被告乙○○於本院審理時坦承不諱（見本院
    99年5 月17日審判筆錄第2 頁、本院99年7 月6 日審判筆錄
    第6 頁）。而證人即被害人甲○○就其所有之馬達及發電機
    各1 具遭竊之情事，亦據其於警詢及本院審理中均證述明確
    （見警卷第6-8 頁，本院99年7 月6 日審判筆錄第3-4 頁）
    ，又證人甲○○於本院審理中清楚證述：伊倉庫之門本即老
    舊，沒有鎖，僅用門閂閂住，遭竊之馬達、發電機放在門旁
    ，從門外即可看見，且體積不大，可以手自倉庫大門縫細處
    伸入後取出，遭竊當時，倉庫門並無損壞，至於警方事後所
    拍照片所示之大門（見本院卷第49頁勘驗照片），是本件遭
    竊之後又重新做的，並非當時的倉庫門等語，核與被告於本
    院審理中所供承其係站在倉庫外，徒手自門縫伸入竊取馬達
    、發電機之犯罪情節大致相符。此外，復有職務暨偵查報告
    1 紙（見警卷第2 頁）、屏東縣政府警察局枋寮分局扣押筆
    錄1 份（見警卷第9-11頁）、屏東縣政府警察局枋寮分局扣
    押物品目錄表1 紙（見警卷第13頁）、贓物認領保管單1 紙
    （見警卷第14頁）及現場照片6 張（見警卷第33-35 頁）附
    卷可資佐證。是被告上開任意性自白核與客觀事實相符，堪
    以採信。故本件事證明確，被告犯行洵堪認定，自應依法論
    科。
三、按被告於夜間以手伸入其鄰居住宅前方之窗門，從窗內竊取
    衣服多件，其竊盜之手段，雖已越進窗門，使他人窗門安全
    之設備，失其防閑之效用，但其身體既未侵入住宅，自僅合
    於刑法第321 條第1 項第2 款所定之加重情形，而非夜間侵
    入住宅竊盜。原判決論以同條項第1 款之罪，尚有未洽；被
    告於夜間至某姓住宅，推窗伸手入室，竊取衣物，雖其身體
    未侵入住宅，尚難論以於夜間侵入住宅竊盜罪名，但其竊盜
    之手段，既已越進窗門，安使他人窗門安全之設備失其防閑
    之效用，自應構成刑法第321 條第1 項第2 款之罪；豆腐店
    工人因店房與他人倉庫毗連，見隔牆有裂縫，遂用竹片伸入
    倉庫，使穀子流出，以麻袋盛之，碾成白米後交由店主共同
    食用。其用竹片伸入倉庫竊取財物，係與踰越牆垣竊盜發生
    同樣結果之行為，自已構成刑法第321 條第1 項第2 款之罪
    （最高法院33年上字第1504號、41年台非字第38號及42年台
    上字第359 號判例意旨可供參照）。本件被告乙○○自證人
    甲○○之倉庫大門門縫處伸手入內，徒手竊取證人甲○○置
    於倉庫內之馬達、發電機，使該處倉庫大門失其防閑之效用
    ，係與踰越門扇竊盜發生同樣結果之行為，參諸上開判例意
    旨，核被告所為，係犯刑法第321 條第1 項第2 款之踰越門
    扇竊盜罪。又被告曾有如事實欄第一部分所載之犯罪科刑執
    行情形，有臺灣高等法院被告前案紀錄表1 份附卷可按，其
    受有期徒刑執行完畢後，5 年以內故意再犯本件有期徒刑以
    上之罪，為累犯，應依刑法第47條第1 項規定加重其刑。另
    按刑法第62條所稱之發覺犯罪事實，祇須有偵查犯罪職權之
    公務員，已知該犯罪事實之梗概為已足，不以確知該犯罪事
    實之具體內容為必要；而所知之人犯，亦僅須有相當之根據
    ，可為合理之懷疑，即為犯罪業已發覺，不以確知其人為該
    犯罪之行為人為必要（最高法院99年度台上字第1279號判決
    意旨參照）。查被告於本院準備程序中自承：伊竊取得手後
    ，看到有人走過來，對方也有看到伊，伊便將贓物放在現場
    後離開等語（見本院99年4 月8 日準備程序筆錄第2 頁），
    足認被告於行竊得手後，確有因遭人目擊而心虛將贓物棄置
    現場並離去之情形；而依上開職務暨偵查報告之記載，本件
    係證人甲○○之親人目擊被告行竊，且因其認識被告，被告
    始將竊盜之物品棄置於現場，該親人並告知證人甲○○係被
    告行竊，證人甲○○即於遭竊當日7 時許報警並告知警方係
    被告行竊，而警員至被告住所查察未遇，被告始自行到所坦
    承犯行；又證人甲○○於警詢及本院審理中均證稱：當日伊
    親人告知係被告行竊，伊才去報警等語；復觀被告警詢筆錄
    之製作時間係98年12月4 日9 時許（見警卷第3 頁），確已
    在證人甲○○報案時間之後。據此，堪認警方於被告到案自
    承犯行前，已有確切之根據合理懷疑被告涉有本件竊盜犯行
    ，參諸上開判決意旨，應認警方已發覺被告本件竊盜之犯罪
    事實。故被告雖於本院審理供稱其係自行至警局投案（見本
    院99年7 月6 日審判筆錄第5 頁），然此至多僅屬自白，尚
    無自首規定之適用，附此敘明。爰審酌被告正值青年且身體
    健全，非無謀生能力，卻不循正當途徑獲取所需，隨意竊取
    他人物品，欠缺對他人財產權之尊重，實不宜寬貸，惟念及
    其犯後尚知坦承犯行，尚有悔意，且遭竊物品已全數發還被
    害人，未造成被害人更進一步財產上損失，另兼衡其智識程
    度、生活狀況等一切情狀，就其所犯量處如主文所示之刑，
    以資警惕。末就起訴書犯罪事實欄雖敘及被告係以破壞證人
    甲○○倉庫大門後入內竊取馬達、發電機，然被告堅詞否認
    有何破壞大門並進入倉庫內之情事，而證人甲○○就其倉庫
    門並未遭破壞且遭竊之馬達、發電機本即放在門旁，體積不
    大，可以手自門縫處伸入後取出等節均於本院審理中證述明
    確，是被告此處所辯，尚非不可採信，公訴意旨此部分所指
    ，尚屬誤會，惟本院上開論罪法條與檢察官起訴法條相同，
    自無變更起訴法條之問題，均併此指明。
據上論斷，應依刑事訴訟法第273 條之1 第1 項、第299 條第1
項前段，刑法第321 條第1 項第2 款、第47條第1 項，判決如主
文。
本案經檢察官任亭到庭執行職務
中    華    民    國    99    年    7     月    20    日
                  刑事第五庭  審判長法  官  石家禎
                                    法  官  陳秀慧
                                    法  官  程士傑
以上正本證明與原本無異。
如不服本判決應於收受判決後10日內向本院提出上訴書狀，並應
敘述具體理由；其未敘述上訴理由者，應於上訴期間屆滿後20日
內向本院補提理由書（均須按他造當事人之人數附繕本）「切勿
逕送上級法院」。
中    華    民    國    99    年    7     月    20    日
                                     書記官  黃美玲
附錄論罪科刑法條：
刑法第321 條第1 項第2 款
（加重竊盜罪）
犯竊盜罪而有左列情形之一者，處6 月以上、5 年以下有期徒刑
：
二、毀越門扇、牆垣或其他安全設備而犯之者。

司法院資訊處製作；財團法人民間司法改革基金會備份。
